臺灣高雄地方法院民事判決　九十三年度訴字第一○二六號
　　原　　　告　甲○○○
　　被　　　告　乙○○
　　　　　　　　黃麗玉
右當事人間請求清償借款事件，經本院於民國九十三年五月二十一日言詞辯論終結，
判決如下：
    主      文
被告黃麗玉應給付原告新臺幣貳佰伍拾萬元，及自民國九十三年四月九日起至清償日
止按年息百分之五計算之利息。
原告其餘之訴駁回。
訴訟費用由被告黃麗玉負擔。
本判決關於原告勝訴部分於原告以新臺幣捌拾肆萬元供擔保後得假執行，但被告黃麗
玉如以新臺幣貳佰伍拾萬元為原告預供擔保，得免為假執行。
原告其餘假執行之聲請駁回。
    事實及理由
一、原告起訴主張：被告乙○○、黃麗玉夫婦於民國八十九年五月間，因其女欲出國
    深造而向原告借款新臺幣（下同）一百五十萬元，雙方約定於借款日二年後得隨
    時請求清償，原告乃依約如數匯入被告乙○○之帳戶，被告黃麗玉則交付被告乙
    ○○所簽發之同額支票乙紙以為擔保支付；又原告復參加被告黃麗玉所召集之互
    助會二會，詎被告黃麗玉竟冒標原告所有之該二會，經原告發覺後，被告黃麗玉
    乃改以向原告借貸所冒標之二會會款，並於同年十一月十日簽發未載到期日票面
    金額一百萬元之本票乙紙予原告收執，然被告就此諸債務均拒不清償經原告向其
    等催討亦置之不理，為此，爰本於消費借貸之法律關係聲明求為判決：（一）被
    告應給付原告一百萬元，及自支付命令送達之翌日即九十三年四月九日起至清償
    日止，按年息百分之五計算之利息。（二）被告黃麗玉應再給付原告一百萬元，
    及自支付命令送達之翌日即九十三年四月九日起至清償日止，按年息百分之五計
    算之利息。（三）願供擔保請准宣告假執行。
二、被告則以：系爭一百五十萬元之借款僅係由被告黃麗玉向原告借貸，被告乙○○
    並未偕同被告黃麗玉共同為之，且系爭二筆借款業已清償等語資為抗辯，並聲明
    ：（一）原告之訴及假執行之聲請均駁回。（二）如受不利判決，願供擔保請准
    宣告免為假執行。
三、按原告起訴原因已有相當之證明，而被告於抗辯事實並無確切證明方法，僅以空
    言爭執者，當然認定其抗辯事實非真正，而應為被告不利益之裁判，最高法院十
    八年上字第一六七九號判例意旨可資參照。原告主張被告黃麗玉先後向其借貸一
    百五十萬元及一百萬元之事實，業據其提出被告黃麗玉不爭執其真正之匯款回條
    、存證信函、支票、會單、本票等件為證，而被告黃麗玉雖辯稱系爭二筆借款業
    已清償云云，惟此業經原告所否認，且被告黃麗玉就系爭二筆借款用以擔保支付
    之支票及本票均未收回而仍為原告持有，此與清償即返還擔保票據之常情顯有違
    背，況被告黃麗玉就其業已清償之事實復未舉證以實其說，被告黃麗玉所辯，尚
    非可採。至原告雖以系爭一百五十萬元乃係被告二人共同借貸云云，惟系爭一百
    五十萬元借款係由被告黃麗玉向原告借貸，被告乙○○並未與被告黃麗玉共同為
    之乙節，業據原告自承在卷（見本院九十三年五月二十一日言詞辯論筆錄），是
    系爭一百五十萬元借款之借款人自僅係被告黃麗玉而與被告乙○○無涉，而原告
    並非本於票據法律關係向被告乙○○請求，自不因原告所持有之上開支票係由被
    告乙○○所簽發或借貸款項匯入其所有帳戶內即得遽認被告乙○○為系爭一百五
    十萬元借款之借款人之一，原告主張被告乙○○係共同借款人而應與被告黃麗玉
    共同負清償之責云云，洵屬無據。
三、從而，原告依據消費借貸之法律關係，請求被告黃麗玉給付應二百五十萬元，及
    自支付命令送達之翌日即九十三年四月九日起至清償日止，按週年利率百分之五
    計算之法定遲延利息，即屬正當，應予准許，其逾此範圍外之請求則為無據，應
    予駁回。
四、兩造均陳明願供擔保，請准宣告假執行或免為假執行，關於原告勝訴部分，經核
    均無不合，爰各酌定如主文所示之擔保金額，併予准許。至原告敗訴部分，其假
    執行之聲請，已失所附麗，應併予駁回。
五、本件事證已明，兩造其餘攻擊防禦方法及舉證，核與判決無影響，爰不逐一論列
    ，併此敘明。
六、據上論結，本件原告之訴為一部有理由，一部無理由，依民事訴訟法第七十九條
    、第三百九十條第二項、第三百九十二條，判決如主文。
中　　　華　　　民　　　國　　九十三　　年　　　五　　　月　　三十一　　日
                              臺灣高雄地方法院民事第五庭
~B法　　　官　何悅芳
右為正本係照原本作成。
如不服本判決，應於送達後廿日內，向本院提出上訴狀並表明上訴理由，如於本判決
宣示後送達前提起上訴者，應於判決送達後十日內補提上訴理由書（須附繕本）。
中　　　華　　　民　　　國　　九十三　　年　　　五　　　月　　三十一　　日
~B法院書記官　楊明月
